【裁判字號】    89,易,1562
【裁判日期】    891130
【裁判案由】    預備殺人
【裁判全文】
臺灣彰化地方法院刑事判決                        八十九年度易字第一五六二號
    公  訴  人  臺灣彰化地方法院檢察署檢察官
    被      告  乙○○
右列被告因預備殺人案件，經檢察官提起公訴（八十九年度偵字第三００一號），本
院判決如左：
    主      文
乙○○預備殺人，處有期徒刑參月，如易科罰金，以參佰元折算壹日。緩刑貳年，緩
刑期內付保護管束。
扣案之菜刀壹把沒收。
    事      實
一、乙○○係甲○○之夫，二人間具有家庭暴力防治法第三條第一款所定之家庭成員
    關係。民國八十九年四月十日晚上十一時許，乙○○酒後返回彰化縣彰化市○○
    路九十號住處時，因小孩教養、政治理念及金錢等問題與甲○○發生爭執，言語
    不合，乙○○乃基於殺人之故意，至廚房持其所有之菜刀一把，聲稱要將甲○○
    殺死，甲○○見狀乃逃至四樓頂樓藏匿，迨乙○○持菜刀追至頂樓，因未遇甲○
    ○，始返身下樓。甲○○則趁機向鄰居求救並報警處理。
二、案經被害人甲○○訴由彰化縣警察局彰化分局報請台灣彰化地方法院檢察署檢察
    官偵查起訴。
    理      由
一、訊據被告乙○○固坦承因與告訴人甲○○發生爭執，於右揭時、地拿菜刀之事實
    不諱，惟矢口否認有何殺人之犯意，辯稱：我雖然拿菜刀，但我並沒有說要殺甲
    ○○，我到頂樓不是要去追殺他，我是怕他想不開，所以到頂樓查看云云。惟查
    ，右揭事實業據告訴人甲○○於警訊中指訴甚詳，且被告於警訊中即坦承：我從
    一樓客廳持菜刀追殺甲○○到四樓，但都找不到甲○○，不知跑至何處躲藏，所
    以未砍到，我有稱要殺死甲○○等語，被告雖於檢察官訊問時改稱：我持刀僅稱
    要剁甲○○，讓其流血，目的係要嚇唬甲○○云云，惟被告既知悉持刀砍人會導
    致死亡之結果，被告所辯顯係事後避重就輕之詞，毫無足採。至於告訴人於偵查
    中雖改稱案發當日因見乙○○跑到廚房，故猜想其可能去找尋刀子，實則未見乙
    ○○持刀，伊係因害怕遭乙○○毆打，始跑至頂樓躲藏，於警訊中指稱乙○○持
    刀追殺，乃因心慌所致云云，亦屬事後迴護之詞，不足採信，此外並有被告當天
    所持之菜刀一把可資佐證，是以本件事證已臻明確，被告犯行堪予認定。
二、按行為尚未達於著手實施殺害之程度，而祇為使易於著手殺害之行為，應構成預
    備殺人罪，本件被告持刀追殺告訴人未遇，核被告所為，係犯刑法第二百七十一
    條第三項之預備殺人罪。爰審酌被告犯罪之動機、手段、所生之危害及告訴人願
    原諒被告暨其犯罪後之態度等一切情狀，量處如主文所示之刑，並諭知易科罰金
    之折算標準。又被告前雖曾受有期徒刑以上刑之宣告，惟於執行完畢後，五年以
    內未曾受有期徒刑以上刑之宣告，此有台灣彰化地方法院檢察署刑案資料查註紀
    錄表在卷可稽，其經此教訓，當知警惕，應無再犯之虞，本件所宣告之刑本院認
    以暫不執行為適當，爰併為緩刑之宣告，以啟自新，又因本件屬犯家庭暴力罪而
    受緩刑之宣告，依家庭暴力防治法第三十條第一項之規定，在緩刑期內應付保護
    管束。扣案之菜刀一把係被告所有，供犯罪預備之用，爰併予宣告沒收。
據上論斷，應依刑事訴訟法第二百九十九條第一項前段，刑法第二百七十一條第三項
、第四十一條、第七十四條第二款、第三十八條第一項第二款，家庭暴力防治法第三
十條第一項，罰金罰鍰提高標準條例第二條前段，判決如主文。
本案經檢察官張崇哲到庭執行職務。
中      華      民      國    八十九    年     十一     月     三十     日
                                台灣彰化地方法院刑事第二庭
                                    法      官  石  馨  文
右正本證明與原本無異。
如不服本判決，應於判決送達後十日內，向本院提出上訴狀( 須附繕本 )。
告訴人或被害人對於判決如有不服具備理由請求檢察官上訴者，其上訴期間之計算係
以檢察官收受判決正本之日期為準。
                                    法院書記官  王  振  州
中      華      民      國    八十九    年     十二     月      五      日
附錄法條
刑法第二百七十一條
殺人者，處死刑、無期徒刑或十年以上有期徒刑。
前項之未遂犯罰之。
預備犯第一項之罪者，處二年以下有期徒刑。
家庭暴力防治法第三十條第一項
犯家庭暴力罪或違反保護令罪而受緩刑之宣告者，在緩刑期內應付保護管束。


司法院資訊處製作；財團法人民間司法改革基金會備份。
